【裁判字號】    97,易,598
【裁判日期】    971120
【裁判案由】    竊盜
【裁判全文】
臺灣嘉義地方法院刑事判決               97年度易字第598號
公  訴  人  臺灣嘉義地方法院檢察署檢察官
被      告  乙○○
                    （另案臺灣嘉義監獄鹿草分監執行中）
上列被告因竊盜案件，經檢察官提起公訴（97年度偵字第6779號
），本院判決如下：
    主  文
乙○○共同犯攜帶兇器竊盜罪，累犯，處有期徒刑玖月。扣案之
油壓剪壹支沒收。
    犯 罪 事 實
一、乙○○前因詐欺案件，經本院以92年度簡字第1303號判處有
    期徒刑2月，於民國93年3月29日執行完畢。猶不知悔改，與
    姓名年籍不詳綽號「小文」之成年男子，意圖為自己不法之
    所有，共同基於竊盜之犯意聯絡，於97年9月27日下午3時許
    ，由「小文」騎乘機車搭載乙○○，攜帶「小文」所有而客
    觀上對人之生命、身體構成威脅足為兇器使用之油壓剪1支
    ，一同前往嘉義市○區○○路866號，由有限責任竹南信用
    合作社所管領之義美大樓空屋（無故侵入建築物部分未據告
    訴），2人自側門進入後爬上3樓，進入電梯間，乙○○在旁
    等候，由「小文」將電纜線拉出，再以油壓剪剪成數節並裝
    入袋子，竊取電纜線約43公斤得手（價值約新臺幣3,000元
    ），於同日下午5時15分許，乙○○手持油壓剪，欲將電纜
    線搬運至1樓時，在2樓樓梯轉角時，為據報到場之員警當場
    查獲，並扣得上揭油壓剪1支，而「小文」則趁隙逃離。
二、案經嘉義市警察局第二分局報請臺灣嘉義地方法院檢察署檢
    察官偵查起訴。
    理  由
壹、程序部分：
一、按被告以外之人於審判外之言詞或書面陳述，除法律有規定
    者外，不得作為證據。當事人、代理人或辯護人於法院調查
    證據時，知有第159條第1項不得為證據之情形，而未於言詞
    辯論終結前聲明異議者，視為有前項之同意。刑事訴訟法第
    159條第1項、第159條之5第2項分別定有明文。查檢察官、
    被告乙○○就證人即被害人有限責任竹南信用合作社襄理甲
    ○○於警詢時之陳述，未於言詞辯論終結前聲明異議，本院
    審酌其言詞陳述作成時之情況，並無違法取證或其他瑕疵，
    認為以之作為證據為適當，是其此部分之陳述，應有證據能
    力。
二、按被告之自白，非出於強暴、脅迫、利誘、詐欺、疲勞訊問
    、違法羈押或其他不正之方法，且與事實相符者，得為證據
    刑事訴訟法第156條第1項定有明文。
  (一)查被告與「小文」於上揭時地，由「小文」以油壓剪竊取電
    纜線，再由被告將電纜線搬運至樓下乙節，業據被告於警詢
    時供承在卷，有警詢筆錄1份附卷可考（見警卷第2-3頁）。
    惟被告於本院審理時供稱：97年9月27日下午5、6點作筆錄
    前，員警李政杰說他要下班了，伊耽誤他的下班時間，叫伊
    把那件事情說出來，當時伊酒醉，酒氣重，意識模糊沒有辦
    法說的很清楚，當時伊被摑了1巴掌，又被銬起來等語（見
    本院卷第48-49頁），則被告於警詢時之上揭自白，是否有
    不正詢問之情事，即有可疑。
  (二)被告第1次警詢之時間，係自97年9月27日晚上6時12分起至6
    時20分止，警詢時全程連續錄音錄影，並無中斷，採1問1答
    方式，被告聲音自然語氣平和，神情疲憊，詢問時雙手手臂
    放在桌子上，有時趴在桌上，臉上並無遭毆打的痕跡，員警
    詢問時聲音自然語氣平和，並無強暴脅迫等不正詢問之情事
    ，錄音內容與卷附譯文完全相符；被告第2次警詢之時間，
    係自97年9月27日晚上11時2分起至11時58分止，警詢時全程
    連續錄音錄影，並無中斷，採1問1答方式，被告聲音自然語
    氣平和，神情正常，臉上看不出遭毆打的痕跡，員警詢問時
    聲音自然語氣正常，並無強暴脅迫等不正詢問之情事等情，
    業經本院當庭勘驗警詢錄影光碟屬實，製有勘驗筆錄、警詢
    譯文各1份在卷足考（本院卷第58-59、64-77頁），是觀諸
    被告上揭警詢過程，難認其於警詢前有遭員警毆打。
  (三)被告於製作警詢筆錄前並未遭員警毆打乙節，已據證人李政
    杰於本院審理時結證稱：97年9月27日，伊上班時間下午2點
    到晚上2點，沒有記很清楚，伊平常固定的時間大概是這樣
    。伊沒有打被告1巴掌，也沒有跟他說下班時間快到了，不
    要耽誤伊下班的時間等語（見本院卷第47-48頁），是證人
    李政杰既係於翌日凌晨2時才下班，則在同日下午5、6時，
    距其下班時間尚有8、9小時，則其當無可能在斯時告知被告
    其快下班，並因此毆打被告。又第1次警詢內容，係詢問被
    告年籍，並告知權利事項，及是否同意夜間詢問，經被告表
    示其有喝酒，拒絕夜間詢問乙節，有警詢譯文1份附卷可憑
    （見本院卷第64-66頁），足認員警並無在被告拒絕夜間詢
    問時，或於酒醉疲勞之際對其為詢問。且依上揭第2次警詢
    之勘驗結果，被告製作筆錄時業已清醒，精神狀況良好，並
    無酒醉疲勞或意識不清之情事。
  (四)對於為何將被告銬住乙節，證人李政杰於本院審理時已結證
    稱：被告拒絕夜間詢問，第1次人別詢問後把他銬起來，派
    出所沒有其他留置的地方，都是銬在鐵欄杆那邊，他們也都
    在那邊休息過夜等語（本院卷第46頁），核與本院上揭勘驗
    第1次警詢筆錄，被告拒絕夜間詢問之情形互核相符，是證
    人李政杰將被告銬在鐵欄杆休息過夜，並非對被告施以強暴
    甚明。
  (五)綜上所述，堪認被告於警詢時之上揭自白，係出於其自由意
    志而為之供述，是被告此部分之供述有證據能力。
貳、實體部分：
一、訊據被告固供承有於「小文」竊取電纜線時在場，然矢口否
    認有何竊盜之犯行，辯稱：伊和綽號「小文」的人，騎重型
    機車到垂楊路義美那邊，起先以為他是叫伊去工作，叫伊去
    把東西收一收，伊不知道他偷東西，發現之後已經來不及，
    伊就後悔了，事情就這樣發生了，伊沒有要跟他一起偷東西
    的意思。「小文」偷東西時，當時伊想要逃走，看到有人來
    ，伊就逃不了，不敢跑。伊沒有偷東西，那1袋電纜線是警
    員事先叫伊拿下來的云云。惟查：
  (一)上揭犯罪事實，業據被告於警詢時供承在卷（見本院卷第67
    -77頁），並經證人甲○○於警詢時證述明確（見警卷第4頁
    ），復有搜索扣押筆錄、贓物認領保管單各1份及照片6張等
    附卷可憑（見警卷第5、11-14頁），另有油壓剪1支扣案可
    資佐證，足認被告確有竊盜之犯行。
  (二)雖被告以上詞置辯，然證人李政杰於本院審理時結證稱：其
    等只有2名警力，1樓先搜，在1樓樓梯口發現1袋電纜線，就
    上去找人，在2樓要上3樓的樓梯轉角，看到被告剛好從樓上
    走下來，左手握著樓梯扶梯，右手提著電纜線、油壓剪。現
    場拍完照以後，有叫被告把電纜線從3樓拿下來等語（見本
    院卷第43、45頁），足見被告係於「小文」行竊得手後，要
    將電纜線、油壓剪拿到樓下時才為員警查獲，是縱認被告到
    義美大樓時，尚不知「小文」係邀同其一起行竊，惟其見到
    「小文」以油壓剪竊取電纜線，已知悉「小文」行竊，則其
    若與「小文」無竊盜之犯意聯絡，理應於「小文」著手行竊
    之際逕行離去，豈會在旁等侯「小文」竊取電纜線得手，並
    將電纜線、油壓剪拿到樓下。況且，被告於本院審理時供稱
    於為警查獲前有飲酒乙節，已詳如前述，並經證人李政杰於
    本院審理時結證在卷（見本院卷第47頁），惟被告對於「小
    文」行竊過程均能清楚記憶，並能將油壓剪、電纜線拿到樓
    下，益見其未因飲酒而意識不清或行動困難，並無不能離去
    之情事，是被告雖未竊取電纜線，而係推由「小文」下手，
    因其與「小文」有犯意聯絡，仍成立竊盜之犯行。
  (三)綜上所述，足認被告於警詢時之自白與事實相符，其上揭所
    辯顯係飾卸之詞，委無可採。本件事證明確，被告之犯行堪
    予認定。
二、按刑法第321條第1項第3款之攜帶兇器竊盜罪，係以行為人
    攜帶兇器竊盜為其加重條件。此所謂兇器，其種類並無限制
    ，凡客觀上足對人之生命、身體、安全構成威脅，具有危險
    性之兇器均屬之。且祇須行竊時攜帶此種具有危險性之兇器
    為已足，並不以攜帶之初有行兇之意圖為必要（最高法院著
    有79年台上字第5253號判例可資參照）。被告本件犯行所使
    用之油壓剪1支，為金屬製，質地堅硬，客觀上足以對人之
    生命、身體構成威脅，具有危險性，自屬兇器。核被告所為
    ，係犯刑法第321條第1項第3款之攜帶兇器竊盜罪。被告與
    「小文」共同犯罪，彼此間有犯意聯絡及行為分擔，均為共
    同正犯。被告前因詐欺案件，經本院以92年度簡字第1303號
    判處有期徒刑2月，於93年3月29日執行完畢，此有臺灣高等
    法院被告前案紀錄表1份在卷可參，其受徒刑之執行完畢後
    ，5年以內故意再犯本件有期徒刑以上之罪，為累犯，應依
    刑法第47條第1項規定加重其刑。爰審酌被告國中畢業之智
    識程度，不思正途獲取財物，行為之手段，所竊取物品之價
    值，被害人所受之損害，及被告否認犯行之犯後態度等一切
    情狀，量處如主文所示之刑，以示懲儆。扣案之油壓剪1支
    ，係共犯「小文」所有供犯罪所用之物，業經被告於本院審
    理時供述在卷（見本院卷第60頁），爰依刑法第38條第1項
    第2款宣告沒收。
據上論斷，應依刑事訴訟法第284條之1、第299條第1項前段，刑
法第28條、第321條第1項第3款、第47條第1項、第38條第1項第2
款，判決如主文。
本案經檢察官陳昱奉到庭執行職務。
中    華    民    國    97    年    11    月    20    日
                       刑事第二庭  法  官  卓春慧
以上正本證明與原本無異。
如不服本判決應於收受判決後10日內向本院提出上訴書狀，並應
敘述具體理由；其未敘述上訴理由者，應於上訴期間屆滿後20日
內向本院補提理由書（均須按他造當事人之人數附繕本）「切勿
逕送上級法院」。告訴人或被害人如對於本判決不服者，應具備
理由請求檢察官上訴，其上訴期間之計算係以檢察官收受判決正
本之日期為準。
中    華    民    國    97    年    11    月    20    日
                                   書記官  李玫娜
附錄本案論罪科刑法條全文：
刑法第321條第1項第3款：
犯竊盜罪而有左列情形之一者，處6月以上5年以下有期徒刑：
三  攜帶兇器而犯之者。


司法院資訊處製作；財團法人民間司法改革基金會備份。
